【裁判字號】    90,易,1328
【裁判日期】    900529
【裁判案由】    傷害
【裁判全文】
臺灣臺中地方法院刑事判決                          九十年度易字第一三二八號
    公  訴  人  臺灣臺中地方法院檢察署檢察官
    被      告  丙○○
右列被告因傷害等案件，經檢察官提起公訴（九十年度偵字第五四三九號），本院判
決如左：
    主  文
丙○○以加害生命之事，恐嚇他人，致生危害於安全，處有期徒刑肆月，如易科罰金
，以佰元折算壹日。仿Ｐ．ＢＥＲＥＴＴＡ廠半自動手槍製造之玩具槍（槍號ＦＳ
─九九一一）壹枝及改造子彈陸顆，均沒收，
其餘被訴傷害罪部分，公訴不受理。
    事  實
一、丙○○之四叔游坤山居住於甲○○之兄經由法院拍賣而得標之房屋，甲○○要求
    游坤山搬離，丙○○於民國九十年一月十三日下午七時多許與家人聊天時得知此
    事，因而心生不滿，竟於同日晚間九時五十分許，持其所有裝有不具殺傷力之改
    造子彈之仿Ｐ．ＢＥＲＥＴＴＡ廠半自動手槍製造之玩具槍（槍號ＦＳ─九九一
    一）一枝及改造子彈數顆，至甲○○位於雲林縣莿桐鄉六合村新興三十六之五號
    之住處，甲○○正與友人乙○○泡茶聊天，甲○○因聽見煞車聲，乃外出至大門
    口查看，丙○○即基於恐嚇之故意，先對甲○○揚言：你給我注意點等語，再持
    上開玩具槍抵住甲○○之頭部，以加害生命之事恐嚇稱：你給我小心一點，這是
    九○手槍等語，使甲○○心生畏懼，致生危害於甲○○之安全。丙○○復另行起
    意，持上開玩具槍敲擊甲○○之頭部及背部，致甲○○受有頭部外傷及背部挫傷
    之傷害（傷害罪部分，據甲○○於本院審理時撤回告訴），該玩具槍分解散落一
    地，經警據報到場扣得上開不具有殺傷力之玩具槍一枝及改造子彈六顆（被告所
    涉違反槍砲彈藥刀械管制條例案件，業經公訴人為不起訴處分確定）。嗣丙○○
    於當日晚間十時三十分許，在雲林縣莿桐鄉六合村新興五十一號前道路，因另涉
    他案經通緝，為警查獲。
二、案經甲○○訴由雲林縣警察局斗六分局報請臺灣雲林地方法院檢察署呈請臺灣高
    等法院檢察署核令移轉臺灣臺中地方法院檢察署檢察官偵查起訴。
    理  由
一、訊據被告丙○○固供承有於右揭時地，持不具有殺傷力之玩具槍打傷告訴人之事
    實，但矢口否認有向告訴人恐嚇之行為，辯稱：伊有拿玩具槍打告訴人甲○○之
    頭部及背部，但沒有拿玩具槍抵住甲○○的頭，恐嚇說你小心一點，這是九○手
    槍云云。惟查：
（一）被告於九十年一月二十四日偵查時供稱：「我持玩具手槍至甲○○住處，並拿
      槍抵住他頭部，並說要他小心一點，這是九０手槍。」等語，其即已坦承有持
      槍恐嚇之行為。告訴人於九十年五月十五日本院審理時陳稱：「（九十年一月
      二十三日晚上之情形？）當天晚上我與乙○○在家裡泡茶，聽到門口有煞車聲
      ，我們就出去看，看到丙○○，他就跟我說你給我注意點，並拿出手槍指著我
      的頭，距離約一、二公尺，說你給我小心一點，這是九○手槍，我當時聽了很
      害怕，因不知道他拿的是真槍還是假槍。後來丙○○又拿槍打我頭部，槍散落
      地上，我抱住他，兩人就互相打起來。」等語，其二人之供述內容相符，並無
      瑕疵。
（二）證人乙○○於九十年五月十五日本院審理時陳稱：「（九十年一月二十三日晚
      上之情形？）當天晚上我在甲○○家泡茶，聽到門口有機車煞車聲，甲○○先
      出去，我跟著出去。到外面我看到丙○○拿壹把手槍出來，並拉滑套，指著甲○○的頭部。丙○○有講話，但我沒聽清楚他講什麼話，只聽到九０這幾個字
      。後來丙○○拿槍打甲○○的頭部，該把槍散開掉在地上，甲○○與丙○○就
      打在一起，我就上前將他們拉開。」等語，證人所述之事情經過與告訴人之上
      開指訴內容相一致，其雖未聽聞被告所言之全部內容，但其確有聽到「九０」
      等字，亦與告訴人所陳述之上開內容無違，亦足以佐證告訴人所言與事實相符
      。
（三）此外，復有告訴人持以恐嚇用之仿Ｐ．ＢＥＲＥＴＴＡ廠半自動手槍製造之玩
      具槍（槍號ＦＳ─九九一一）一枝及改造子彈六顆扣案可資佐證。被告持槍抵
      住告訴人足以危害生命之頭部，並揚言：「你給我小心一點，這是九○手槍」
      等語，依此客觀情狀，一般人均足以認為其生命構成威脅，已陷於危險不安之
      狀態，而告訴人亦到庭陳述其確實心生畏懼，是被告之行為，該當於刑法第三
      百零五條「以加害生命之事，恐嚇他人，致生危害於安全」之構成要件。綜上
      所述，被告所辯，顯係事後卸責之詞，不足採信，事證明確，其右揭恐嚇之犯
      行，洵堪認定。
二、核被告所為，係犯刑法第三百零五條之恐嚇危害安全罪。爰審酌被告偶因細故即
    持玩具手槍對告訴人恐嚇，造成告訴人莫大恐懼，影響社會秩序，且犯後否認犯
    行，態度非佳，惟念及被告於本院審理就傷害罪部分向告訴人道歉，告訴人就恐
    嚇罪部分，亦表示原諒被告等一切情狀，量處如主文所示之刑，並依刑法第四十
    一條第一項前段之規定，諭知易科罰金之折算標準，以資懲儆。扣案之仿Ｐ．Ｂ
    ＥＲＥＴＴＡ廠半自動手槍製造之玩具槍（槍號ＦＳ─九九一一）一枝及改造子
    彈六顆為被告所有並持以犯恐嚇罪所用之物，應依刑法第三十八條第一項第二款
    宣告沒收。
三、公訴意旨：認被告上開傷害行為，另犯刑法第二百七十七條第一項之普通傷害罪
    等語。按告訴乃論之罪，其告訴經撤回者，應諭知不受理之判決，並得不經言詞
    辯論為之，此為刑事訴訟法第三百零三條第三款、第三百零七條所明定。被告據
    公訴人依上開普通傷害罪提起公訴，依照同法第二百八十七條前段規定係屬告訴
    乃論之罪，茲經告訴人於第一審辯論終結前當庭聲請撤回告訴，爰不經言詞辯論
    ，諭知不受理之判決。
據上論斷，應依刑事訴訟法第二百九十九條第一項前段、第三百零三條第三款、第三
百零七條，刑法第三百零五條、第四十一條第一項前段、第三十八條第一項第二款，
罰金罰鍰提高標準條例第一條前段、第二條，判決如主文。
本案經檢察官李雅俐到庭執行職務
中      華      民      國      九十      年      五    月    二十九    日
                                臺灣臺中地方法院刑事第四庭
                                        法  官  楊  真  明
右正本證明與原本無異。
如不服本判決，應於送達後十日內向本院提出上訴狀（須附繕本），上訴於臺灣高等
法院臺中分院。
                                        書記官
中      華      民      國      九十      年      五    月    三十      日
附錄本判決論罪科刑法條：
刑法第三百零五條
  以加害生命、身體、自由、名譽、財產之事恐嚇他人，致生危害於安全者，處二年
  以下有期徒刑、拘役或三百元以下罰金。


司法院資訊處製作；財團法人民間司法改革基金會備份。
